臺灣桃園地方法院刑事判決
111年度審原交易字第16號
公  訴  人  臺灣桃園地方檢察署檢察官
被      告  連金雄



指定辯護人  本院公設辯護人彭詩雯
上列被告因公共危險案件，經檢察官提起公訴（111年度偵字第6
187號），被告於本院準備程序進行中，就被訴事實為有罪之陳
述，經本院告知簡式審判程序意旨，並聽取當事人及辯護人之意
見後，裁定依簡式審判程序審理，判決如下：
    主  文
連金雄吐氣所含酒精濃度達每公升零點二五毫克以上而駕駛動力
交通工具，處有期徒刑捌月。
    事實及理由
一、犯罪事實：
    連金雄於民國110年12月12日上午8時許起至同日上午11時許
    止，在桃園市中壢區後火車站附近工地內飲用米酒及啤酒後
    ，明知飲酒吐氣所含酒精濃度達每公升0.25毫克以上，不得
    駕駛動力交通工具，竟未待體內酒精退盡，仍於同日中午12
    時50分許，自上開工地騎乘車牌號碼000-000號普通重型機
    車上路。嗣於同日下午1時許，連金雄騎乘上開普通重型機
    車行經桃園市○○區○○街000號前時為警攔檢稽查，並於當日
    下午1時14分許，在前揭查獲地點，經警以酒精濃度測試器
    測得其吐氣所含酒精濃度達每公升0.53毫克，而查悉上情。
    　　
二、證據名稱：
  ㈠被告連金雄分別於警詢、檢察官訊問、本院準備程序及審理
    中之自白。
　㈡桃園市政府警察局中壢分局道路交通事故當事人酒精測定紀
    錄表、桃園市政府警察局舉發違反道路交通管理事件通知單
    、車輛詳細資料報表。
三、新舊法比較：
　　按行為後法律有變更者，適用行為時之法律。但行為後之法
    律有利於行為人者，適用最有利於行為人之法律，刑法第2
    條第1項定有明文。查被告行為後，刑法第185條之3第1項第
    1款公共危險罪之規定，於111年1月28日經總統以華總一義
    字第11100012101號令修正公布，並於同年1月30日施行。修
    正前刑法第185條之3第1項第1款條文為：「駕駛動力交通工
    具而有下列情形之一者，處二年以下有期徒刑，得併科二十
    萬元以下罰金（依刑法施行法第1條之1第1項規定為新臺幣2
    0萬元）：一、吐氣所含酒精濃度達每公升零點二五毫克或
    血液中酒精濃度達百分之零點零五以上。」，修正後條文則
    為：「駕駛動力交通工具而有下列情形之一者，處三年以下
    有期徒刑，得併科三十萬元以下罰金（依刑法施行法第1條
    之1第1項規定為新臺幣30萬元）：一、吐氣所含酒精濃度達
    每公升零點二五毫克或血液中酒精濃度達百分之零點零五以
    上。」，修正後規定之構成要件並未變更，僅提高刑度，茲
    比較新舊法結果，自以修正前規定對被告較為有利，依刑法
    第2條第1項前段，應適用行為時即修正前刑法第185條之3第
    1項規定對被告論罪科刑。
四、論罪科刑：
　㈠核被告所為，係犯修正前刑法第185條之3第1項第1款之吐氣
    所含酒精濃度達每公升0.25毫克以上而駕駛動力交通工具罪
    。
　㈡依照司法院釋字第775號解釋意旨及刑事訴訟法第161條第1項
    規定，被告構成累犯之事實及應加重其刑之事項，均應由檢
    察官主張並具體指出證明之方法後，經法院踐行調查、辯論
    程序，方得作為論以累犯及是否加重其刑之裁判基礎；至卷
    附之被告前案紀錄表，係司法機關相關人員依憑原始資料所
    輸入之前案紀錄，僅提供法官便於瞭解本案與他案是否構成
    同一性或單一性之關聯、被告有無在監在押情狀等情事之用
    ，並非被告前案徒刑執行完畢之原始資料或其影本，若檢察
    官單純空泛提出被告前案紀錄表，尚難認就被告構成累犯事
    實已具體指出證明方法（最高法院110年度台上大字第5660
    號裁定意旨參照）。查本案準備程序時，檢察官並未就被告
    構成累犯之事實及應加重其刑之事項具體指出證明之方法，
    就被告是否構成累犯及應否加重其刑等事項，遍查卷內僅有
    臺灣高等法院被告前案紀錄表，參諸上開裁定意旨，基於我
    國刑事審判程序採取改良式當事人進行主義之精神，以及刑
    事訴訟法第163條第2項規定法院應依職權調查之事項，依目
    的性限縮解釋，應以利益於被告之事項為限。準此，本院自
    無從僅憑卷附之臺灣高等法院被告前案紀錄表，逕依職權認
    定被告於本案構成累犯，併此敘明。
  ㈢又雖本件檢察官就被告構成累犯或加重其刑事項並未具體指
    出證明方法，已如前述，然本院仍可就累犯資料在刑法第57
    條第5款中予以審酌及評價（最高法院110年度台上大字第56
    60號裁定意旨參照）。衡酌被告前於107年間因酒後駕車之
    公共危險案件，經臺灣臺北地方法院以107年度審交易字第1
    5號判決判處有期徒刑6月，併科罰金新臺幣6萬元確定，經
    入監執行後，於108年5月28日縮刑期滿執行完畢等情，有臺
    灣高等法院被告前案紀錄表附卷可參，被告前曾因飲酒駕車
    犯行經判處有期徒刑確定並執行完畢，竟仍不知警惕，漠視
    法律禁令，再犯本件之罪，顯見素行不佳，兼衡以被告之生
    活及經濟狀況、年紀及智識程度等一切情狀，量處如主文所
    示之刑，以示懲儆。
五、應依刑事訴訟法第273條之1第1項、第299條第1項前段、第3
    10條之2、第454條第1項，修正前刑法第185條之3第1項第1
    款，刑法第2條第1項前段，刑法施行法第1條之1第1 項，判
    決如主文。
六、如不服本判決應於收受判決後20日內向本院提出上訴書狀，
    並應敘述具體理由。其未敘述上訴理由者，應於上訴期間屆
    滿後20日內向本院補提理由書（均須按他造當事人之人數附
    繕本）「切勿逕送上級法院」。
本案由檢察官陳羿如提起公訴，經檢察官李孟亭到庭執行職務。
中　　華　　民　　國　　111 　年　　8 　　月　　5 　　日
                  刑事審查庭  法　官　李雅雯
以上正本證明與原本無異。
如不服本判決應於收受判決後20日內向本院提出上訴書狀，並應
敘述具體理由。其未敘述上訴理由者，應於上訴期間屆滿後20日
內向本院補提理由書（均須按他造當事人之人數附繕本）「切勿
逕送上級法院」。
                              書記官　沈詩婷
中　　華　　民　　國　　111 　年　　8 　　月　　8 　　日
附錄本案論罪科刑法條：
修正前中華民國刑法第185 條之3
駕駛動力交通工具而有下列情形之一者，處2 年以下有期徒刑，
得併科20萬元以下罰金：
一、吐氣所含酒精濃度達每公升0.25毫克或血液中酒精濃度達百
    分之0.05以上。
二、有前款以外之其他情事足認服用酒類或其他相類之物，致不
    能安全駕駛。
三、服用毒品、麻醉藥品或其他相類之物，致不能安全駕駛。
因而致人於死者，處3 年以上10年以下有期徒刑；致重傷者，處
1 年以上7 年以下有期徒刑。
曾犯本條或陸海空軍刑法第54條之罪，經有罪判決確定或經緩起
訴處分確定，於5 年內再犯第1 項之罪因而致人於死者，處無期
徒刑或5 年以上有期徒刑；致重傷者，處3 年以上10年以下有期
徒刑。